臺灣高雄地方法院刑事判決　　　　　　　94年度簡上字第45號
上　訴　人　臺灣高雄地方法院檢察署檢察官
被　　　告　丙○○　男　28歲（民國66年2月19日生）
上列上訴人因被告竊盜案件，不服本院高雄簡易庭93年度簡字第
5919號中華民國93年12月13日刑事簡易判決（聲請簡易判決處刑
案號：93年度偵字第19538號），提起上訴及請求移送併案審理
（94年度偵字第95號），本院管轄之第二審合議庭認不得以簡易
判決處刑，改依通常程序為第一審之審判，判決如下：
    主  文
原判決撤銷。
丙○○共同連續攜帶兇器竊盜，處有期徒刑玖月。
    事  實
一、丙○○基於意圖為自己不法所有之概括犯意，由丙○○單獨
    1人，或與曾暉麟（另案業經本院判決處刑）2人，基於共同
    之犯意聯絡，於下列時間、地點竊盜：
  (一)93年 9月26日凌晨零時30分，丙○○在高雄縣鳳山市○○○
    路與三民路口，見丁○○所有車牌號碼ＳＦ─3632號自用小
    客車停放路旁之際，以其自備對人之生命、身體及安全之構
    成威脅，客觀上足為兇器使用之木棒 1支，毀損右後方車窗
    （毀損之部分未據告訴），隨後進入車內，竊取車內丁○○
    所有之回數票9張、光碟1片及ＰＡＮＡＳＯＩＣ廠牌汽車音
    響1台（共計價值約新臺幣（下同）5,360元），得手後欲駕
    車離之際，為丁○○發覺報警，嗣為警於同日中午12時26分
    ，在高雄縣鳳山市○○路32巷19號前臨檢查獲。
  (二)93年11月14日上午10時31分，丙○○、曾暉麟 2人，由丙○○騎乘其母曾吳美所有之車牌號碼ＴＫＳ─ 825號輕型機車
    載曾暉麟，途經高雄縣大寮鄉○○村○○路 112號前，見乙○○所有車牌號碼Ｄ5─ 7552號自用小客車停放於路旁，由
    曾暉麟在旁把風，而由丙○○以不詳方式破壞該自用小客車
    右前車窗玻璃及車內音響安裝座架，致玻璃、音響安裝座架
    損壞，竊取該車內乙○○所有之大旺、上源、嘉仁、億歸、
    華興加油站點卷、統好、鼎益、瑞泰加油站洗車券等物（價
    值約 2,000元），得手騎乘前揭機車逃逸。嗣為警於同日上
    午10時35分，在高雄縣大寮鄉中庄村萬隆村31號前查獲。
二、案經高雄縣警察局鳳山分局報請臺灣高雄地方法院檢察署檢
    察官聲請逕以簡易判決處刑；及乙○○訴由高雄市政府警察
    局鼓山分局報請臺灣高雄地方法院檢察署檢察官移送併案審
    理。
    理  由
一、程序部分：
  (一)按被告以外之人於偵查中向檢察官所為陳述，除顯有不可信
    之情況者外，得為證據，刑事訴訟法第159條之1第 2項定有
    明文。蓋因檢察官與法官同為司法官署，且檢察官代表國家
    偵查犯罪，依法有訊問被告、證人及鑑定人之權力，且須對
    被告有利、不利之情形均應注意，況徵諸實務運作，檢察官
    實施刑事偵查程序，亦能恪遵法定程序之要求，不致有違法
    取證情事且可信度極高，是被告以外之人前於偵查中已具結
    而為證述，除反對該項供述得具有證據能力之一方，已釋明
    「顯有不可信之情況」之理由外，不宜以該證人未能於審判
    中接受他造之反對詰問為由，即遽指該證人於偵查中之陳述
    不具證據能力，方符前揭法條之立法意旨。是被害人丁○○
    、另案被告曾暉麟於檢察官偵查時所為陳述，被告未曾提及
    檢察官在偵查時，有任何不法取供之情形，是客觀上並無顯
    不可信之情況，前揭被害人丁○○、另案被告曾暉麟於偵查
    中之陳述自均具有證據能力。
  (二)按被告以外之人於審判外之陳述，雖不符前 4條之規定，而
    經當事人於審判程序同意作為證據，法院審酌該言詞陳述或
    書面陳述作成時之情況，認為適當者，亦得為證據。當事人
    、代理人或辯護人於法院調查證據時，知有第159條第1項不
    得為證據之情形，而未於言詞辯論終結前聲明異議者，視為
    有前項之同意，刑事訴訟法第159條之5定有明文。立法意旨
    在於傳聞證據未經當事人之反對詰問予以核實，原則上先予
    排除，惟若當事人已放棄詰問或未聲明異議，基於證據資料
    愈豐富，愈有助於真實發現之理念，且強化言詞辯論主義，
    法院自可承認該傳聞證據例外擁有證據能力。經查，被害人
    丁○○、告訴人乙○○、證人陳龍嗣、另案被告曾暉麟於警
    詢中之陳述，雖均係被告以外之人於審判外之陳述，性質上
    屬傳聞證據，惟經被告同意作為證據，又本院審酌該言詞陳
    述作成時之情況，並查無其他不法之情狀，足認為得為本案
    之證據，依刑事訴訟法第159條之5之規定，前揭被害人、告
    訴人、證人及另案被告曾暉麟於警詢中之陳述自均具有證據
    能力。
二、訊據被告固坦承有於上揭時、地連續竊盜犯行，惟矢口否認
    與另案被告曾暉麟共同竊盜，亦無毀損告訴人乙○○之前揭
    自用小客車右前車窗玻璃等物，並辯稱：其騎機車行經高雄
    縣大寮鄉○○村○○路 112號前時，該車窗已經破裂而竊取
    車內財物，當時曾暉麟並未在現場，曾暉麟在大寮鄉中庄村
    菜市場友人家中云云。經查：
  (一)上揭事實，業據被害人丁○○於警詢及偵訊、告訴人乙○○
    及證人陳龍嗣於警詢中指證失竊情節明確，復有扣押物品目
    錄表六紙、贓物認領保管單2紙、現場照片8張附卷可稽，核
    屬相符。
  (二)被告雖辯稱，其騎機車行經高雄縣大寮鄉○○村○○路 112
    號前時，該車窗已經破裂而竊取車內財物，當時曾暉麟並未
    在現場，係在大寮鄉中庄村菜市場友人家中云云，然證人陳
    龍嗣於警詢中證稱：被告與曾暉麟於前揭事實欄一(二)所述之
    時、地，頭戴黑色半罩式安全帽、身著白上衣、黑短褲，一
    人在前揭機車旁把風、一人破壞車窗玻璃並竊取車內財物，
    得手後二人共騎乘車牌號碼ＴＫＳ─ 825號機車離去等語明
    確，足徵被告上揭所辯顯係迴護另案被告即被告之兄曾暉麟
    所為之辯詞，不足採信。本案事證明確，被告之上揭加重竊
    盜、竊盜犯行，洵堪認定。
三、另查：
  (一)按刑法第321條第 1項第3款之攜帶兇器竊盜罪，係以行為人
    攜帶兇器竊盜為其加重條件，此所謂兇器，其種類並無限制
    ，凡客觀上足對人之生命、身體、安全構成威脅，具有危險
    性之兇器均屬之，且祇須行竊時攜帶此種具有危險性之兇器
    為已足，並不以攜帶之初有行兇之意圖為必要。螺絲起子為
    足以殺傷人生命、身體之器械，顯為具有危險性之兇器（最
    高法院79年臺上字第5253號判例要旨參照）。經查，被告於
    前揭事實欄一(一)部分持以行竊之木棍 1支，長約45公分，寬
    度約 3公分，業經被告於本院審理中陳述屬實，雖未經扣案
    ，然係被告用以敲破車輛玻璃所用，是其所稱與常情相符，
    應堪採信。上揭物品如持以攻擊人身，客觀上足以傷害人之
    生命、身體，顯可供兇器使用。被告攜帶上揭扣案物品而犯
    事實欄一(一)部分之竊盜罪，是被告攜帶凶器竊盜犯行應堪認
    定。
  (二)另刑法上竊盜罪既遂未遂區分之標準，係採權力支配說，即
    行為人將竊盜之客體，移入一己實力支配之下者為既遂，若
    著手於竊盜，而尚未脫離他人之持有，或未移入一己實力支
    配之下者，則為未遂。又究係預備竊盜或竊盜未遂，則專以
    行為人是否已著手於竊盜行為之實施為斷，如未著手於竊盜
    行為之實施，依現行刑法並不處罰預備竊盜（最高法院84年
    度臺上字第2256號判決要旨參照）。被告前揭各該竊盜、加
    重竊盜犯行，均已將所竊得之物品置於自己實力支配之下，
    均屬竊盜既遂。
四、核被告上揭所為，就事實欄一(一)部分所為竊盜行為，係犯刑
    法第321條第 1項第3款之攜帶兇器竊盜既遂罪、事實欄一(二)
    部分所為竊盜行為，係犯刑法第320條第1項普通竊盜既遂罪
    、刑法第354條毀損器物罪。被告及另案被告曾暉麟2人就事
    實欄一(二)部分所示犯行，分別有犯意聯絡及行為分擔，為共
    同正犯。被告所犯刑法第320條第 1項之竊盜罪、刑法第354
    條毀器損壞罪 2罪間，有方法結果之牽連關係，爰依刑法第
    55條後段應從一重之竊盜罪論處。被告先後 2次竊盜、加重
    竊盜之既遂犯行，時間緊接，所犯係犯罪構成要件相同之罪
    名，既係基於概括犯意反覆為之，應依刑法第56條連續犯之
    規定，以情節較重之事實欄一(一)部分之犯行，論以刑法第32
    1條第 1項第3款之加重竊盜既遂罪，並加重其刑。另併案即
    事實欄一(二)部分（94年度偵字第95號）雖未據起訴，然該部
    分與檢察官聲請逕以簡易判決處刑部分（93年度偵字第1953
    8號），具有連續犯之裁判上一罪關係，依刑事訴訟法第267
    條之規定，應為起訴效力所及，本院自應併予審究。另被告
    持以行竊之木棒 1支，雖係被告所有且供本件犯罪所用之物
    ，惟經被告於偵查中供承業已丟棄等語屬實，此外，復無其
    他積極證據足認其尚屬存在而未滅失；又扣案之螺絲起子4
    支、剪刀1把、L型扳手 1支，均非供被告犯罪所用之物，業
    據被告於本院審理中陳明，爰均不予宣告沒收，附此敘明。
五、被告犯罪事證既已明確，原審予以論罪科刑，固非無見。惟
    原審僅就被告於前揭事實欄一(一)部分犯行論罪科刑，未論及
    事實欄一(二)部分所載之犯罪事實，尚有未洽，自應由本院將
    原判決撤銷改判。爰審酌被告正值壯年，不思循正當途徑賺
    取財物，竟以上揭手段破壞他人汽車玻璃，竊取他人財物，
    毀損他人汽車部分均尚未與被害人達成和解賠償事宜，原應
    從重量刑，惟念其坦承部分犯行，所得財物價值非多，業經
    被害人等領回等一切情狀，量處如主文第2項所示之刑。
六、按檢察官聲請以簡易判決處刑之案件，經法院認為有第 451
    條之1第4項但書之情形者，應適用通常訴訟程序審判之，刑
    事訴訟法第 452條定有明文；且對於簡易判決之上訴，準用
    刑事訴訟法第3編第1章及第2章之規定。管轄第2審之地方法
    院合議庭受理簡易判決上訴案件，應依通常程序審理。其認
    案件有刑事訴訟法第 452條之情形者，應撤銷原判決，逕依
    通常程序為第 1審判決，法院辦理刑事訴訟簡易程序案件應
    行注意事項第14項亦有規定；查本案本院於審判中發現被告
    尚有其他具裁判上一罪即併案部分之犯罪事實，不宜量處6
    月以下之有期徒刑，足認檢察官之聲請簡易判決處刑為不適
    當，而有刑事訴訟法第451條之1第4項但書第2款之情形，依
    前揭法律規定，應由本院合議庭逕依通常程序審理後，而為
    第 1審之判決，檢察官或被告如不服本判決，仍得於法定上
    訴期間內，向管轄之第2審法院提起上訴，附此敘明。
據上論斷，應依刑事訴訟法第455條之1第 1項、第3項、第452條
、第451條之1第4項但書第2款、第369條第 1項前段、第364條、
第299條第1項前段，刑法第28條、第56條、第321條第1項第 3款
、第354條、第55條，罰金罰鍰提高標準條例第1條前段，判決如
主文。
本案經檢察官甲○○到庭執行職務。
中　　華　　民　　國　　94　　年　　5 　　月　　18　　日
                  鳳山刑事第3庭審判長法官 張桂美
                               法      官 莊珮君
                               法      官 唐中興
以上證明與原本無異。
如不服本判決，應於判決送達後10日內，向本院提出上訴狀。
                               書  記  官 顏宗貝
中　　華　　民　　國　　94　　年　　5 　　月　　18　　日
附錄本案論罪科刑法條全文：
中華民國刑法第320條
意圖為自己或第三人不法之所有，而竊取他人之動產者，為竊盜
罪，處 5 年以下有期徒刑、拘役或 500 元以下罰金。
意圖為自己或第三人不法之利益，而竊佔他人之不動產者，依前
項之規定處斷。
前2項之未遂犯罰之。
中華民國刑法第321條
犯竊盜罪而有左列情形之一者，處 6 月以上、 5 年以下有期徒
刑：
一  於夜間侵入住宅或有人居住之建築物、船艦或隱匿其內而犯
    之者。
二  毀越門扇、牆垣或其他安全設備而犯之者。
三  攜帶兇器而犯之者。
四  結夥三人以上而犯之者。
五  乘火災、水災或其他災害之際而犯之者。
六  在車站或埠頭而犯之者。
前項之未遂犯罰之。
中華民國刑法第354條
毀棄、損壞前2條以外之他人之物或致令不堪用，足以生損害於
公眾或他人者，處2年以下有期徒刑、拘役或500元以下罰金。
